# ipo 信息披露相关问题

提问人：dysonle 时间：2017-06-26 16:32:00
新三板转IPO公司，新三板年报中前五大客户中收入披露有差错。IPO申报报告对其进行修改时，是否需要在股转系统中公告该差错更正？不涉及财务报表的更正，仅为前五大数据的更正

回答人：chenyiwei
这种单纯的附注披露差错，可以根据对其性质和影响重要性的判断来考虑是否必须履行差错更正程序。如果披露出现了根本性的重大错误，还是建议要更正。一般性错误多数情况下不会专门发布更正公告。

提问人：zengfengxia 时间：2017-07-04 14:49:35
股转系统对新三板公司的披露差错更正有没有门槛的？

回答人：chenyiwei
就像上市公司的披露差错也没有明确门槛一样。